---
title: "Lab_3_2"
output: word_document
date: "2023-03-21"
---

# Лабораторна робота №6

# Побудова та статистичний аналіз нелінійної множинної регресії. 

Опис dataset

Назва dataset:
Spotify Top 10000 Streamed Songs

Link на dataset: 
https://www.kaggle.com/datasets/rakkesharv/spotify-top-10000-streamed-songs

Опис dataset та постановку задачі:
Це набір даних, зібраний з веб-сайту Spotify, котрий містить потоки виконавця
та кількість просліховувань (було взято саме топ-10000)
Основна мета: вплив факторів на популярність пісні й дізнатись найпопулярніших
виконавців та треки.

Змінні та їх опис:
Position - Spotify Ranking
Artist Name - Artist Name
Song Name - Song Name
Days - No of days since the release of the song (Updated)
Top 10 (xTimes) - No of times inside top 10
Peak Position - Peak position attained
Peak Position (xTimes) - No of times Peak position attained
Peak Streams - Total no of streams during Peak position
Total Streams - Total song streams 


```{r}
library(readr)
library(plotly)
library(GGally)
library(ggplot2)
df <- read_csv("../Spotify_final_dataset.csv")

y <- df$Top_ten_times
x1 <- df$Peak_position_times
x2 <- df$Peak_streams
x3 <- df$Days
x4 <- df$Total_streams
x5 <- df$Peak_position

```

Завдання 1: Нелінійні моделі
(A) Побудувати нелінійні моделі;
Модель R + (B) Представити графічно;

У даному завданні в ролі 
х будемо використовувати Peak_positon_times
y будемо використовувати Top_ten_times

# 1.𝑦 = 𝑏0 + 𝑏1𝑥
a) Розіювання 𝑥 та 𝑦;
b) Накласти на розсіювання a) лінійну модель 1;
c) Накласти на розсіювання a) модель 2;
```{r}
mod_1 <- lm(y~x1)
ggplot(data = df, aes(x = x1, y = y)) +
  geom_point()+
  stat_smooth(aes(color = "Linear"), method = "lm", se = FALSE)+
  geom_smooth(method = "lm", se = FALSE, formula = y~I(x^2))
```


summary(mod)
```{r}
summary(mod_1)
```


# 2.𝑦 = 𝑏0 + 𝑏1𝑥^2
a) Розіювання 𝑥 та 𝑦;
b) Накласти на розсіювання a) лінійну модель 1;
c) Накласти на розсіювання a) модель 2;
```{r}
mod_2 <- lm(y~I(x1^2))
ggplot(data = df, aes(x = x1, y = y)) +
  geom_point()+
  stat_smooth(method=lm)+
  geom_smooth(aes(color = "Quadratic"), method = "lm", se = FALSE, formula = y~I(x^2))
```


summary(mod)
```{r}
summary(mod_2)
```


# 3.𝑦 = 𝑏0 + 𝑏1𝑥^3
a) Розіювання 𝑥 та 𝑦;
b) Накласти на розсіювання a) лінійну модель 1;
c) Накласти на розсіювання a) модель 2;
```{r}
mod_3 <- lm(y~I(x1^3))
ggplot(data = df, aes(x = x1, y = y)) +
  geom_point()+
  stat_smooth(method=lm)+
  geom_smooth(aes(color = "Cubic"), method = "lm", se = FALSE, formula = y~I(x^3))
```


summary(mod)
```{r}
summary(mod_3)
```


# 4.𝑦 = 𝑏0 + 𝑏1*sqrt(𝑥)
a) Розіювання 𝑥 та 𝑦;
b) Накласти на розсіювання a) лінійну модель 1;
c) Накласти на розсіювання a) модель 2;
```{r}
mod_4 <- lm(y~I(x1^(0.5)))
ggplot(data = df, aes(x = x1, y = y)) +
  geom_point()+
  stat_smooth(method=lm)+
  geom_smooth(aes(color = "Sqrt(x)"), method = "lm", se = FALSE, formula = y~I(x^0.5))
```

summary(mod)
```{r}
summary(mod_4)
```


# 5.𝑦 = 𝑏0 + 𝑏1 exp(𝑥)
a) Розіювання 𝑥 та 𝑦;
b) Накласти на розсіювання a) лінійну модель 1;
c) Накласти на розсіювання a) модель 2;
```{r}
mod_5 <- lm(y~exp(x1))
ggplot(data = df, aes(x = x1, y = y)) +
  geom_point()+
  stat_smooth(method=lm)+
  geom_smooth(aes(color = "Exponential(x)"), method = "lm", se = FALSE, formula = y~exp(x))
```

summary(mod)
```{r}
summary(mod_5)
```


# 6.𝑦 = 𝑏0 + 𝑏1 exp(−𝑥)
a) Розіювання 𝑥 та 𝑦;
b) Накласти на розсіювання a) лінійну модель 1;
c) Накласти на розсіювання a) модель 2;
```{r}
mod_6 <- lm(y~exp(-x1))
ggplot(data = df, aes(x = x1, y = y)) +
  geom_point()+
  stat_smooth(method=lm)+
  geom_smooth(aes(color = "Exponential(-x)"), method = "lm", se = FALSE, formula = y~exp(-x))
```

summary(mod)
```{r}
summary(mod_6)
```


# 7,𝑦 = 𝑏0 + 𝑏1((𝑋 + 1)3 − log(𝑋 + 5))
a) Розіювання 𝑥 та 𝑦;
b) Накласти на розсіювання a) лінійну модель 1;
c) Накласти на розсіювання a) модель 2;
```{r}
mod_7 <- lm(y~I((x1+1)^3-log(x1+5)))
ggplot(data = df, aes(x = x1, y = y)) +
  geom_point()+
  stat_smooth(method=lm)+
  geom_smooth(aes(color = "Poly+Exp"), method = "lm", se = FALSE, formula = y~I(poly(x+1,3)-log(x+5)))
```


summary(mod)
```{r}
summary(mod_7)
```


(C) Порівняти моделі 1 – 7 та зробити висновки про найкращу модель.

# Тут таблиця та висновок


# Завдання 2: Нелінійні моделі за допомогою класичного поліному
(A) Побудуйте поліноми 𝑌 = 𝛽0 + 𝛽1𝑋 + ⋯ + 𝛽𝑘𝑋𝑘 + 𝜀 до 5-го ступеня та 10-й;
```{r}
mod_5p <- lm(y ~ poly(x1, 5, raw = TRUE))
mod_10p <- lm(y ~ poly(x1, 10, raw = TRUE))
```

(B) Визначте оптимальний поліном за допомогою BIC(*);
```{r}
BIC(mod_1,mod_2,mod_3,mod_5p,mod_10p)
```
mod_10 краща (менше - краще)

(C) Побудуйте:
a) розсіювання 𝑥 та 𝑦;
b) накладіть пряму лінію;
c) поліноміальні моделі. 
```{r}
ggplot(data = df, aes(x = x1, y = y)) +
  geom_point()+
  stat_smooth(aes(color = "Linear"), method = "lm", se = FALSE)+
  geom_smooth(aes(color = "Poly(5)"), method = "lm", se = FALSE, formula = y ~ poly(x, 5,raw = TRUE))+
  geom_smooth(aes(color = "Poly(10)"), method = "lm", se = FALSE, formula = y ~ poly(x, 10, raw = TRUE))
```
Цікавий графік у Poly(10)


# Завдання 3: Нелінійні моделі за допомогою поліному Лежанра.

(A) Побудуйте ортогональні поліноми Лежанра до 5-го ступеня та 10-й;
```{r}
mod_5pl <- lm(y ~ poly(x1, 5, raw = FALSE))
mod_10pl <- lm(y ~ poly(x1, 10, raw = FALSE))
```

(B) Визначте оптимальний поліном за допомогою BIC(*);
```{r}
BIC(mod_1,mod_2,mod_3,mod_5pl,mod_10pl)
```
Найкраща модель з 10 ступенями

(C) Побудуйте:
a) розсіювання 𝑥 та 𝑦;
b) накладіть пряму лінію;
c) поліноміальні моделі Лежанра:
```{r}
ggplot(data = df, aes(x = x1, y = y)) +
  geom_point()+
  stat_smooth(aes(color = "Linear"), method = "lm", se = FALSE)+
  geom_smooth(aes(color = "PolyL(5)"), method = "lm", se = FALSE, formula = y ~ poly(x, 5, raw = FALSE))+
  geom_smooth(aes(color = "PolyL(10)"), method = "lm", se = FALSE, formula = y ~ poly(x, 10, raw = FALSE))
```


# Завдання 4: Нелінійні моделі за допомогою взаємодії між змінним.

(A) Побудуйте взаємодію між змінними 𝑥𝑖 для таких моделей. Визначте яка
краща:
a) 𝑦~𝑥1 ∗ 𝑥2
```{r}
mod_8 <- lm(y~x1*x2)
summary(mod_8)
```

b) 𝑦~𝑥1 ∗ 𝑥2 ∗ 𝑥3
```{r}
mod_9 <- lm(y~x1*x2*x3)
summary(mod_9)
```

c) 𝑀𝐴𝑆𝑆: : 𝑠𝑡𝑒𝑝𝐴𝐼𝐶(𝑜𝑏𝑗𝑒𝑐𝑡 = 𝑙𝑚(𝑦 ~ . , 𝑑𝑎𝑡𝑎), 𝑠𝑐𝑜𝑝𝑒 = 𝑦 ~ . ^2, 𝑘 =𝑙𝑜𝑔(𝑛𝑜𝑏𝑠(𝑚𝑜𝑑𝐵𝐼𝐶)),𝑡𝑟𝑎𝑐𝑒 = 0).
```{r}
modAll <- lm(y ~ x1 + x2 + x3 + x4 + x5);
modBIC <- MASS::stepAIC(modAll, k = log(nrow(df)))

mod_10 <- MASS::stepAIC(object=lm(y ~ x1 + x2 + x3 + x4 + x5), scope = (y~ x1^2 + x2^2 + x3^2 + x4^2 + x5^2),
k=log(nobs(modBIC)),trace=0)
summary(mod_10)
```

(B) Визначте кращу модель з пукту (A)
За допомогою summary можна побачити, що mod_10 краща


# Завдання 5: Нелінійні моделі за допомогою взаємодії між неперервною та бінарною змінною.

(A) Побудуйте взаємодії між неперервною та бінарною змінною.

a) 𝑌𝑖 = 𝛽0 + 𝛽1𝑋𝑖 + 𝛽2𝐷𝑖 + 𝑢𝑖
```{r}

```

b) 𝑌𝑖 = 𝛽0 + 𝛽1𝑋𝑖 + 𝛽2𝐷𝑖 + 𝛽3(𝑋𝑖 × 𝐷𝑖) + 𝑢𝑖
```{r}

```

c) 𝑌𝑖 = 𝛽0 + 𝛽1𝑋𝑖 + 𝛽2(𝑋𝑖 × 𝐷𝑖) + 𝑢𝑖
```{r}

```


(B) Визначте кращу модель з пукту (A)