---
title: "Lab_3.3"
output: word_document
date: "2023-03-29"
---

# Лабораторна робота №7

# Побудова та статистичний аналіз нелінійної множинної регресії. 

Опис dataset

Назва dataset:
Spotify Top 10000 Streamed Songs

Link на dataset: 
https://www.kaggle.com/datasets/rakkesharv/spotify-top-10000-streamed-songs

Опис dataset та постановку задачі:
Це набір даних, зібраний з веб-сайту Spotify, котрий містить потоки виконавця
та кількість просліховувань (було взято саме топ-10000)
Основна мета: вплив факторів на популярність пісні й дізнатись найпопулярніших
виконавців та треки.

Змінні та їх опис:
Position - Spotify Ranking
Artist Name - Artist Name
Song Name - Song Name
Days - No of days since the release of the song (Updated)
Top 10 (xTimes) - No of times inside top 10
Peak Position - Peak position attained
Peak Position (xTimes) - No of times Peak position attained
Peak Streams - Total no of streams during Peak position
Total Streams - Total song streams 


```{r}
library(readr)
library(plotly)
library(GGally)
library(ggplot2)
df <- read_csv("../Spotify_final_dataset.csv")

y <- df$Top_ten_times
x1 <- df$Peak_position_times
x2 <- df$Peak_streams
x3 <- df$Days
x4 <- df$Total_streams
x5 <- df$Peak_position

x_binary <- ifelse(x5 <= 10, 'Yes', 'No') 
x_binary
typeof(x_binary)

```

Завдання 4: Нелінійні моделі за допомогою взаємодії між змінним.
(A) Побудуйте взаємодію між змінними 𝑥𝑖 для таких моделей. Визначте яка
краща:

a) 𝑦~𝑥1 ∗ 𝑥2
```{r}
mod_8 <- lm(y~x1*x2)
summary(mod_8)
```

b) 𝑦~𝑥1 ∗ 𝑥2 ∗ 𝑥3
```{r}
mod_9 <- lm(y~x1*x2*x3)
summary(mod_9)
```

c) 𝑀𝐴𝑆𝑆: : 𝑠𝑡𝑒𝑝𝐴𝐼𝐶(𝑜𝑏𝑗𝑒𝑐𝑡 = 𝑙𝑚(𝑦 ~ . , 𝑑𝑎𝑡𝑎), 𝑠𝑐𝑜𝑝𝑒 = 𝑦 ~ . ^2, 𝑘 =𝑙𝑜𝑔(𝑛𝑜𝑏𝑠(𝑚𝑜𝑑𝐵𝐼𝐶)),𝑡𝑟𝑎𝑐𝑒 = 0).
```{r}
modAll <- lm(y ~ x1 + x2 + x3 + x4 + x5);
modBIC <- MASS::stepAIC(modAll, k = log(nrow(df)))

mod_10 <- MASS::stepAIC(object=lm(y ~ x1 + x2 + x3 + x4 + x5), scope = (y~ x1^2 + x2^2 + x3^2 + x4^2 + x5^2),
k=log(nobs(modBIC)),trace=0)
summary(mod_10)
```

(B) Визначте кращу модель з пукту (A)
За допомогою summary можна побачити, що mod_10 краща

#Завдання 5: Нелінійні моделі за допомогою взаємодії між неперервною та бінарною
#змінною.

(A) Побудуйте взаємодія між неперервною та бінарною змінною.

a) 𝑌𝑖 = 𝛽0 + 𝛽1𝑋𝑖 + 𝛽2𝐷𝑖 + 𝑢𝑖
```{r}
mod_1 <- lm(y~x1 + x_binary)
pred_1 <- predict(mod_1)
ggplot(data = df, aes(x = x1, y = y)) +
  geom_point()+
  stat_smooth(method=lm)+
  geom_smooth(aes(color = "NonBinary+Binary", y=pred_1),)
## `geom_smooth()` using formula = 'y ~ x1 + x_binary'
summary(mod_1)
```

b) 𝑌𝑖 = 𝛽0 + 𝛽1𝑋𝑖 + 𝛽2𝐷𝑖 + 𝛽3(𝑋𝑖 × 𝐷𝑖) + 𝑢𝑖
```{r}
mod_2 <- lm(y~x1 + x_binary+ x1:x_binary)
pred_2 <- predict(mod_2)
ggplot(data = df, aes(x = x1, y = y)) +
  geom_point()+
  stat_smooth(method=lm)+
  geom_smooth(aes(color = "NonBinary+Binary+Mult", y=pred_2))
## `geom_smooth()` using formula = 'y ~ x1 + x_binary + x1*x_binary'
summary(mod_2)
```

c) 𝑌𝑖 = 𝛽0 + 𝛽1𝑋𝑖 + 𝛽2(𝑋𝑖 × 𝐷𝑖) + 𝑢𝑖
```{r}
mod_3 <- lm(y~x1 + x1:x_binary)
pred_3 <- predict(mod_3)
ggplot(data = df, aes(x = x1, y = y)) +
  geom_point()+
  stat_smooth(method=lm)+
  geom_smooth(aes(color = "NonBinary+Mult", y=pred_2))
## `geom_smooth()` using formula = 'y ~ x1 + x_binary + x1*x_binary'
summary(mod_3)
```

(B) Визначте кращу модель з пукту (A)
Найкращі моделі 1 та 2

#Завдання 6: Візуальне представлення нелінійної моделі де присутня взаємодія між
#неперервною та бінарною змінною.

(A) Побудуйте розсіювання з налаштуванням груп. Варто використати такі
налаштування
col <- data$D + 3
cex <- 0.5 + 0.25 * data$D
plot(y ~ x, data = data, col = col, pch = 16, cex = cex, main = "1")
```{r}
col <- as.integer(x_binary) +3 
cex <- 0.5 + 0.25*as.integer(x_binary)


mod_lin <- lm(y~x1)
plot(y ~ x1,  col = col, pch = 16, cex = cex, main = "A")
abline(coef=mod_lin$coefficients, lwd=2)
```

(B) Побудуйте розсіювання з бінарною змінною.
```{r}
plot(y ~ x1,  col = col, pch = 16, cex = cex, main = "B")
abline(a=mod_1$coefficients[1],b=mod_1$coefficients[2],col=3, lwd=2)
abline(a=mod_1$coefficients[1] + mod_1$coefficients[3],b=mod_1$coefficients[2],col=4, lwd=2)
```

(C) Предиктор, фiктивна змiнна та їх взаємодiя.
𝑌 = 𝛽0 + 𝛽1𝑋 + 𝛽2𝐷 + 𝛽3(𝑋 ⋅ 𝐷) + 𝜀
```{r}
plot(y ~ x1,  col = col, pch = 16, cex = cex, main = "C")
abline(a=mod_2$coefficients[1],b=mod_2$coefficients[2],col=3, lwd=2)
abline(a=mod_2$coefficients[1] + mod_2$coefficients[3],
       b=mod_2$coefficients[2] +0,col=4, lwd=2)
```

(D) Фіктивна змінна, присутня лише у взаємодії
𝑌 = 𝛽0 + 𝛽1𝑋 + 𝛽2(𝑋 ⋅ 𝐷) + 𝜀
```{r}
plot(y ~ x1,  col = col, pch = 16, cex = cex, main = "D")
abline(a=mod_3$coefficients[1],b=mod_3$coefficients[2],col=3, lwd=2)
abline(a=mod_3$coefficients[1],
       b=mod_3$coefficients[2] +0,col=4, lwd=2)
```

(E) Фіктивна змінна та відсутній предиктор𝑌 = 𝛽0 + 𝛽1𝐷 + 𝜀
```{r}
mod_4 <- lm(y~x_binary)
plot(y ~ x1,  col = col, pch = 16, cex = cex, main = "E")
abline(a=mod_4$coefficients[1],b=0,col=3, lwd=2)
abline(a=mod_4$coefficients[1]+mod_4$coefficients[2], b=0,col=4, lwd=2)
```

(F) Фiктивна змiнна та взаємодiя з предиктором.𝑌 = 𝛽0 + 𝛽1𝐷 + 𝛽2(𝑋 ⋅ 𝐷) + 𝜀
```{r}
mod_5 <- lm(y~x_binary+ x1:x_binary)
plot(y ~ x1,  col = col, pch = 16, cex = cex, main = "F")
abline(a=mod_5$coefficients[1],b=0,col=3, lwd=2)
abline(a=mod_5$coefficients[1]+mod_5$coefficients[2], b=0,col=4, lwd=2)
```

(G) Взаємодiя фiктивної змiнної з предиктором.𝑌 = 𝛽0 + 𝛽1(𝑋 ⋅ 𝐷) + 𝜀
```{r}
mod_6 <- lm(y ~ x1:x_binary)
plot(y ~ x1,  col = col, pch = 16, cex = cex, main = "G")
abline(a=mod_6$coefficients[1],b=0,col=3, lwd=2)
abline(a=mod_6$coefficients[1], b=0, col=4, lwd=2)
```