---
title: "Lab_3"
output:
  word_document: default
  pdf_document: default
date: "2023-02-27"
---

# Лабораторна робота №2 (частина 2)

# Побудова та статистичний аналіз лінійної множинної регресії.

Опис dataset

Назва dataset:
Spotify Top 10000 Streamed Songs

Link на dataset: 
https://www.kaggle.com/datasets/rakkesharv/spotify-top-10000-streamed-songs

Опис dataset та постановку задачі:
Це набір даних, зібраний з веб-сайту Spotify, котрий містить потоки виконавця
та кількість просліховувань (було взято саме топ-10000)
Основна мета: вплив факторів на популярність пісні й дізнатись найпопулярніших
виконавців та треки.

Змінні та їх опис:
Position - Spotify Ranking
Artist Name - Artist Name
Song Name - Song Name
Days - No of days since the release of the song (Updated)
Top 10 (xTimes) - No of times inside top 10
Peak Position - Peak position attained
Peak Position (xTimes) - No of times Peak position attained
Peak Streams - Total no of streams during Peak position
Total Streams - Total song streams 

# Завдання 4: Статистичні оцінки моделі за всіма параметрами

(A) Вказати отримані значення

```{r}
library(readr)
library(plotly)
library(GGally)
library(ggplot2)
df <- read_csv("../Spotify_final_dataset.csv")

Y <- df$Top_ten_times
x1 <- df$Peak_position_times
x2 <- df$Peak_streams
x3 <- df$Days
x4 <- df$Total_streams
x5 <- df$Peak_position

x1_scaled <- scale(x1)
x2_scaled <- scale(x2)
x3_scaled <- scale(x3)
x4_scaled <- scale(x4)
x5_scaled <- scale(x5)

mod2 <- lm(Y ~ x1_scaled + x2_scaled)
mod3 <- lm(Y ~ x1_scaled + x2_scaled + x3_scaled + x4_scaled + x5_scaled)
smod3 <- summary(mod3)
smod3
```


a. Estimate: оцінка найменших квадратів 𝛽̂𝑗
             Estimate 
(Intercept)  2.7136413 
x1_scaled    5.5889867 
x2_scaled   -0.9292734 
x3_scaled   -8.7069453 
x4_scaled   17.0567078 
x5_scaled   -0.3137653 


b. Std. Error: Оцінка стандартних помилок SÊ(𝛽̂𝑗)

             Std. Error
(Intercept)  0.07803427  
x1_scaled    0.09851295  
x2_scaled    0.11099889  
x3_scaled    0.24745974 
x4_scaled    0.27418873  
x5_scaled    0.10197718  


c. t value: t -статистика𝛽̂𝑗SÊ(𝛽̂𝑗)

             t value     
(Intercept)  34.774995 
x1_scaled    56.733520  
x2_scaled   -8.371916  
x3_scaled   -35.185301 
x4_scaled    62.207910 
x5_scaled   -3.076818  


d. Pr(>|t|): p – значення t-тесту

             Pr(>|t|)
(Intercept)  1.428494e-251
x1_scaled    0.000000e+00
x2_scaled    6.350423e-17
x3_scaled    3.444178e-257
x4_scaled    0.000000e+00
x5_scaled    2.097332e-03



(B) Значення середньо квадратичним відхиленням (Residual standard error)

a. Визначити коефіцієнт середнього квадратичного відхилення за допомогою
наступних функцій sqrt(sum(mod3$residuals^2)/ mod3$df.residual)

```{r}
RSE <- sqrt(sum(mod3$residuals^2)/ mod3$df.residual)
RSE
```


b. Порівняти результат отриманий в (a) з відповідним Residual standard error в
об’єкті summary(mod3) або за допомогою функції mod3$sigma.

```{r}
RSE
smod3$sigma
```
Значення ідентичні

(C) Порівняти моделі mod2 та mod3 за допомогою car::compareCoefs(mod2, mod3)

```{r}
car::compareCoefs(mod2, mod3)
```



# Завдання 5: Довірчі інтервали коефіцієнтів моделі та центрування dataset

(A) Вказати довірчі інтервали для коефіцієнтів 𝛽̂𝑗 з різними інтервалами довіри

a. 0.95% інтервал довіри для 𝛽̂𝑗
```{r}
confint(mod3, level = .95)
```

b. 0.90% інтервал довіри для 𝛽̂𝑗
```{r}
confint(mod3, level = .90)
```

c. 0.99% інтервал довіри для 𝛽̂𝑗
```{r}
confint(mod3, level = .99)
```


(B) Виконайте центрування dataset

a. створити центрований dataCen;
```{r}
dataCen <- data.frame(scale(df[c(1,4:9)] , center = TRUE,scale = FALSE))
dataCen

x1_cen <- dataCen$Peak_position_times
x2_cen <- dataCen$Peak_streams
x3_cen <- dataCen$Days
x4_cen <- dataCen$Total_streams
x5_cen <- dataCen$Peak_position
```


b. побудуйте аналогічне моделі mod3 модель modCen для dataCen
```{r}
mod3 <- lm(Y ~ x1_scaled + x2_scaled + x3_scaled + x4_scaled + x5_scaled)
summary(mod3)


mod_cen <- lm(Y ~ x1_cen + x2_cen + x3_cen + x4_cen + x5_cen)
summary(mod_cen)
```


c. порівняйте чи збігаються статистичні оцінки в обох моделях.
Статистичні оцінки збігаються


# Завдання 6: Прогноз

(A) Задайте значення 𝑋1 = 𝑥1,… ,𝑋𝑝 = 𝑥𝑝 для прогнозування, з розрахунку для кожного 𝑖-го фактора як 𝑚𝑎𝑥(𝑋𝑖) + 10%;
```{r}
topPrediction <- data.frame(x1 = max(x1) + 0.1 * max(x1), 
                              x2 = max(x2) + 0.1 * max(x2),
                              x3 = max(x3) + 0.1 * max(x3),
                              x4 = max(x4) + 0.1 * max(x4),
                              x5 = max(x5) + 0.1 * max(x5))
topPrediction

top_predict <- lm(Y ~ x1 + x2 + x3 + x4 + x5)

predict(top_predict, newdata = topPrediction)
```


(B) Прогнозування серединного значення 𝑌̂ та його довірчого інтервалу:

a. 95% довірчий інтервал;
```{r}
predict(top_predict, newdata = topPrediction, interval = "confidence", level = 0.95)
```


b. 90% довірчий інтервал;
```{r}
predict(top_predict, newdata = topPrediction, interval = "confidence", level = 0.90)
```


c. 99% довірчий інтервал;
```{r}
predict(top_predict, newdata = topPrediction, interval = "confidence", level = 0.99)
```


(C) Прогнозування значення 𝑌̂ та його довірчого інтервалу при умові, що це невідоме
значення лежить за межами досліджуваного діапазону:

a. 95% довірчий інтервал;
```{r}
predict(top_predict, newdata = topPrediction, interval = "prediction", level = 0.95)
```


b. 90% довірчий інтервал;
```{r}
predict(top_predict, newdata = topPrediction, interval = "prediction", level = 0.90)
```


c. 99% довірчий інтервал;
```{r}
predict(top_predict, newdata = topPrediction, interval = "prediction", level = 0.99)
```

