---
title: "Lab_3.4"
output: word_document
date: "2023-04-05"
---

# Лабораторна робота №8

# Модельна діагностика. 

Опис dataset

Назва dataset:
Spotify Top 10000 Streamed Songs

Link на dataset: 
https://www.kaggle.com/datasets/rakkesharv/spotify-top-10000-streamed-songs

Опис dataset та постановку задачі:
Це набір даних, зібраний з веб-сайту Spotify, котрий містить потоки виконавця
та кількість просліховувань (було взято саме топ-10000)
Основна мета: вплив факторів на популярність пісні й дізнатись найпопулярніших
виконавців та треки.

Змінні та їх опис:
Position - Spotify Ranking
Artist Name - Artist Name
Song Name - Song Name
Days - No of days since the release of the song (Updated)
Top 10 (xTimes) - No of times inside top 10
Peak Position - Peak position attained
Peak Position (xTimes) - No of times Peak position attained
Peak Streams - Total no of streams during Peak position
Total Streams - Total song streams 


```{r}
library(car)
library(readr)
library(plotly)
library(GGally)
library(ggplot2)
df <- read_csv("../Spotify_final_dataset.csv")

y <- df$Top_ten_times
x1 <- df$Peak_position_times
x2 <- df$Peak_streams
x3 <- df$Days
x4 <- df$Total_streams
x5 <- df$Position
x6 <- df$Peak_position

mod <- lm(y ~ x1 + x2 + x3 + x4);
mod_1 <- lm(y ~ x1 + x2 + x3);

summary(mod)
summary(mod_1)
```

# Завдання 1: Перевірити дані на лінійність

# mod 

(A) Представити графічно plot(*, 1);
```{r}
plot(mod,1)
```

(B) Побудувати залежності 𝑌~𝑥𝑖, 𝑖 = 1, … ,4
termplot(mod, partial.resid = TRUE)
```{r}
par(mfrow = c(2, 2))
termplot(mod, partial.resid = TRUE)
```

(C) Вказати які змінні потребують корекції;
Найбільше потребує зміна змінної х1


# Завдання 2: Перевірити дані на нормальність

(A) Представити графічно plot(*, 2);
```{r}
plot(mod,2)
```

(B) тест Шапіро-Вілька
```{r}
new_df <- df[sample(nrow(df), nrow(df)*0.45),]
ny <- new_df$Top_ten_times
nx1 <- new_df$Peak_position_times
nx2 <- new_df$Peak_streams
nx3 <- new_df$Days
nx4 <- new_df$Total_streams

nmod <- lm(ny ~ nx1 + nx2 + nx3 + nx4);

shapiro.test(nmod$residuals)
```
Через обмеження у розмірі вибірки прийшлось зменшити розмір до 45% від загального розміру.

(C) тест Лілліфорса
```{r}
nortest::lillie.test(mod$residuals)
```

(D) Виконати перетворення Yeo-Johnson для змінної, яка 𝑥𝑖 яка на ваш погляд не є
нормально розподілена
```{r}
YJ <- car::powerTransform(lm(x1 ~ 1), family = "yjPower")
(lambdaYJ <- YJ$lambda)

x1Transf <- car::yjPower(U = x1, lambda = lambdaYJ)
```

(E) Побудуйте гістограми для 𝑥𝑖 до трансформації і після;
```{r}
par(mfrow = c(1, 2))
hist(x1, freq = FALSE, breaks = 10)
hist(x1Transf, freq = FALSE, breaks = 10)
```

(F) Виконайте твансформацію Yeo-Johnson для Y (YTransf);
```{r}
YTransf <- car::yjPower(U = y, lambda = lambdaYJ)
```

(G) Порівняйте plot(*, 2) для Y та YTransf
```{r}
par(mfrow = c(1, 2))
plot(lm(y ~ x1 + x2 + x3 + x4), 2)
plot(lm(YTransf ~ x1 + x2 + x3 + x4),2)
```
Дійсно графік став трохи кращим.


# Завдання 3: Перевірити дані на гомоскедастичність

(A) Представити графічно plot(*, 3);
```{r}
plot(mod, 3)
```

(B) Для перевірки використати тест Брейша – Пагана;
```{r}
car::ncvTest(mod)
```
Гомоскедатичність відкудуємо

(C) Виконати перетворення для залежної змінної та перевірки за тестом Брейша –
Пагана:

o Y1 <- log(abs(Y));
```{r}
Y1 <- log(abs(y))
# У У1 вийшло багато -inf -> замінюємо на 0
Y1[Y1 == -Inf] <- 0
mod_log_1 <- lm(Y1 ~ x1 + x2 + x3 + x4)
car::ncvTest(mod_log_1)
plot(mod_log_1, 3)
```

o Y2 <- sqrt(abs(Y));
```{r}
Y2 <- sqrt(abs(y))
mod_sqrt_1 <- lm(Y2 ~ x1 + x2 + x3 + x4)
car::ncvTest(mod_sqrt_1)
plot(mod_sqrt_1, 3)
```
Краще не стало, багато розспипано по проміжку

o Трансформація Бокса-Кокса Y3 <- log(Y + m));
```{r}
delta <- 6
m <- -min(y) + delta
Y3 <- I(log(y + m))
mod_log2_1 <- lm(Y3 ~ x1 + x2 + x3 + x4)
car::ncvTest(mod_log2_1)
plot(mod_log2_1, 3)
```
Не те що нам потрібно, значення розсписані по проміжку

o Трансформація за Йо-Джонсоном Y4;
```{r}
YJ <- car::powerTransform(lm(y ~ x1 + x2 + x3 + x4), family = "yjPower")
(lambdaYJ <- YJ$lambda)
Y4 <- car::yjPower(U = y, lambda = lambdaYJ)
mod_YJ_1<- lm(Y4 ~ x1 + x2 +x3 + x4)
car::ncvTest(mod_YJ_1)
plot(mod_YJ_1, 3)
```
Пташка. Но все ж не схоже на те, що потрібно нам (значення на проміжку 
від [..0.0; ~0.25]) сходиться з лінією

В фінальному висновку до цього завдання можна вказати, що найкраще 
показала себе YJ трансформація


# Завдання 4: Перевірити дані на незалежність.

(A) Представити графічно та перевірити за plot(*$residuals, type = "o");
```{r}
plot(mod$residuals, type = "o")
```

(B) перевірити за lag.plot(*$residuals, lags = 1, do.lines = FALSE)
```{r}
lag.plot(mod$residuals, lags = 1, do.lines = FALSE)
```

(C) перевірити за cor(*$residuals[-1], mod$residuals[-length(mod$residuals)])
```{r}
cor(mod$residuals[-1], mod$residuals[-length(mod$residuals)])
```
Значення кореляції невід'ємне, але мале

(D) Для перевірки використати тест Дарбiна – Ватсона;
```{r}
car::durbinWatsonTest(mod)
```


# Завдання 5: Перевірити дані на мультиколінеарність.

(A) Представити залежність даних таблично round(cor(data), 2)
```{r}
round(cor(df[, c(1, 4:9)]), 2)
```
Position залежить від Peak_Position, Days від Total_Streams, Peak_Position_times від Top_Ten_Times.

(B) Графічно corrplot::corrplot(cor(data), addCoef.col = "grey");
```{r}
corrplot::corrplot(cor(df[, c(1, 4:9)]), addCoef.col = "grey")
```
"Чому не використовуються всі змінні?", на це є відповідь. Artist_Name та Song_Name є символьним типом й більшість з них унікальні (99%), тому їх можна відкинути (до того ж їх не використати у cor й тп)
Залежні змінні були вказані у минулому задванні

(C) Обчислити коефіцієнт Variance Inflation Factor (VIF) для моделі mod;
```{r}
vif(mod)
```

(D) Обчислити коефіцієнт VIF в моделі mod_1;
```{r}
vif(mod_1)
```

(E) Порівняти моделі за car::compareCoefs(mod, mod_1)
```{r}
car::compareCoefs(mod, mod_1)
```
Коефіціенти відрізняються.


# Завдання 6: Перевірити дані на наявність аномальних чи високоефективних точок.

(A) Представити графічно plot(*, 5);
```{r}
plot(mod, 5)
```

(B) Видалити аномальну точку та побудувати plot(*, 5);
```{r}

# обчислення медіани та міжквартильного діапазону для всіх змінних
median_x1 <- median(df$Peak_position_times)
iqr_x1 <- IQR(df$Peak_position_times)
lower_x1 <- median_x1 - 1.5 * iqr_x1
upper_x1 <- median_x1 + 1.5 * iqr_x1

median_x2 <- median(df$Peak_streams)
iqr_x2 <- IQR(df$Peak_streams)
lower_x2 <- median_x2 - 1.5 * iqr_x2
upper_x2 <- median_x2 + 1.5 * iqr_x2

median_x3 <- median(df$Days)
iqr_x3 <- IQR(df$Days)
lower_x3 <- median_x3 - 1.5 * iqr_x3
upper_x3 <- median_x3 + 1.5 * iqr_x3

median_x4 <- median(df$Total_streams)
iqr_x4 <- IQR(df$Total_streams)
lower_x4 <- median_x4 - 1.5 * iqr_x4
upper_x4 <- median_x4 + 1.5 * iqr_x4


# знаходження аномальних точок для кожної змінної
anomaly_x1 <- which(df$Peak_position_times < lower_x1 | df$Peak_position_times > upper_x1)
anomaly_x2 <- which(df$Peak_streams < lower_x2 | df$Peak_streams > upper_x2)
anomaly_x3 <- which(df$Days < lower_x3 |  df$Days > upper_x3)
anomaly_x4 <- which(df$Total_streams < lower_x4 | df$Total_streams > upper_x4)

# об'єднання всіх аномальних точок
anomaly <- unique(c(anomaly_x1, anomaly_x2, anomaly_x3, anomaly_x4))

# видалення аномальних точок
dfn2 <- df[-anomaly, ]

n2y <- dfn2$Top_ten_times
n2x1 <- dfn2$Peak_position_times
n2x2 <- dfn2$Peak_streams
n2x3 <- dfn2$Days
n2x4 <- dfn2$Total_streams

mod_normalized <- lm(n2y~n2x1+n2x2+n2x3+n2x4)
plot(mod_normalized, 5)
```
Яка краса, після видалення аномальних точок графік майже ідеальний

(C) Видалити високоефективну точку та побудувати plot(*, 5);
```{r}
# обчислення Cook's distance для кожної точки
cooksd <- cooks.distance(mod)
# знайти точки з високими значеннями Cook's distance
high_cooksd <- which(cooksd > 1)
# видалення точок з високими значеннями Cook's distance
dfn3 <- df[-high_cooksd, ]

ny <- dfn3$Top_ten_times
nx1 <- dfn3$Peak_position_times
nx2 <- dfn3$Peak_streams
nx3 <- dfn3$Days
nx4 <- dfn3$Total_streams

mod_normalized <- lm(ny~nx1+nx2+nx3+nx4)
plot(mod_normalized, 5)
```
Після видалення високоефективних точок графік став виглядати краще.