---
title: "Lab_10"
output:
  word_document: default
  html_document: default
date: "2023-04-19"
---

# Лабораторна робота №10

# Модельна діагностика. 

Опис dataset

Назва dataset:
Spotify Top 10000 Streamed Songs

Link на dataset: 
https://www.kaggle.com/datasets/rakkesharv/spotify-top-10000-streamed-songs

Опис dataset та постановку задачі:
Це набір даних, зібраний з веб-сайту Spotify, котрий містить потоки виконавця
та кількість просліховувань (було взято саме топ-10000)
Основна мета: вплив факторів на популярність пісні й дізнатись найпопулярніших
виконавців та треки.

Змінні та їх опис:
Position - Spotify Ranking
Artist Name - Artist Name
Song Name - Song Name
Days - No of days since the release of the song (Updated)
Top 10 (xTimes) - No of times inside top 10
Peak Position - Peak position attained
Peak Position (xTimes) - No of times Peak position attained
Peak Streams - Total no of streams during Peak position
Total Streams - Total song streams 


```{r}
library(car)
library(readr)
library(plotly)
library(GGally)
library(ggplot2)
library(glmnet)

df <- read_csv("../Spotify_final_dataset.csv")
```

# Завдання 1: Підготовка.

(A) Почистити dataset від всіх NA's за допомогою data <- na.omit(data)
```{r}
df <- na.omit(df)
```


(B) Побудувати матрицю 𝑥;
```{r}
x1 <- df$Peak_position_times
x2 <- df$Peak_streams
x3 <- df$Days
x4 <- df$Total_streams

x <- model.matrix(Peak_position ~ 0 + x1 + x2 + x3 + x4, data=df)
```


(C) Побудувати вектор відповідей 𝑦.
```{r}
y <- df$Top_ten_times
```



# Завдання 2: Побудова моделі Хребта.

(A) Побудувати модель регресії Хребта;
```{r}
ridgeMod <- glmnet(x = x, y = y, alpha = 0)
ridgeMod
```


(B) Зробити підсумок моделі за 𝑅^2, F-stat, RSE
```{r}
mod <- lm(y~x)
summary(mod)
```
Дані результати стосуються регресійної моделі, яка має дуже високе значення F-статистики та дуже низький рівень значимості p-value, що означає, що є зв'язок між залежною та незалежними змінними в моделі (це все гіпотетично).
R^2 дорівнює 0.7227, що є не досить точно, але й має право на існування дана модель.
RSE рівний 8.22

(C) Обчислити значення RSS
```{r}
RSS <- sum(y-mod$fitted.values)^2
RSS
```
Значення наближене до 0 каже нам про точність моделі



# Завдання 3: Візуалізація моделі Хребта.

(A) Побудувати візуалізацію для xvar = "norm";
```{r}
plot(ridgeMod, xvar = "norm", label = TRUE)
```


(B) Побудувати візуалізацію для xvar = " lambda";
```{r}
plot(ridgeMod, label = TRUE, xvar = "lambda")
ridgeMod$lambda
```


(C) Побудувати візуалізацію для xvar = "dev";
```{r}
plot(ridgeMod, label = TRUE, xvar = "dev")
```


(D) Визначити максимальне значення 𝑅^2;
Виходить за 0.7


(E) Визначити три важливі фактори та вивести іх назви;
```{r}
colnames(x)[c(1,2,4)]
```


(F) Побудувати візуалізацію та виконати припуження про значення log(lambda)
plot(log(ridgeMod$lambda), ridgeMod$dev.ratio, type = "l",xlab = "log(lambda)", ylab = "R2")
```{r}
plot(log(ridgeMod$lambda), ridgeMod$dev.ratio, type = "l",
     xlab = "log(lambda)", ylab = "R2")
```


# Завдання 4: Тонкі характеристики

(A) Визначити 𝑅^2 методом Хребта та порівняти з відповідним значенням в Lm()
ridgeMod$dev.ratio[length(ridgeMod$dev.ratio)]
```{r}
ridgeMod$dev.ratio[length(ridgeMod$dev.ratio)]
```
Відрізняється від даного (0.7226)

(B) Визначити кількість вільних коефіцієнтів a0;
```{r}
length(ridgeMod$a0)
```


(C) Визначити кількість вільних коефіцієнтів beta;
```{r}
length(ridgeMod$beta)
```


(D) Визначити кількість коефіцієнтів lambda, які визначені автоматично;
```{r}
length(ridgeMod$lambda)
```


(E) Вивести значення коефіцієнтів для певного lambda;
```{r}
coef(ridgeMod)[, 19]
```


(F) Вивести значення lambda;
```{r}
ridgeMod$lambda[19]
```


(G) Візуально представити коефіцієнти для відповідного lambda.
```{r}
plot(ridgeMod, label = TRUE, xvar = "lambda",
     xlim = log(ridgeMod$lambda[19]) + c(-2, 2), ylim = c(-30, 10))
abline(v = log(ridgeMod$lambda[19]))
points(rep(log(ridgeMod$lambda[19]), nrow(ridgeMod$beta)), ridgeMod$beta[, 19],
       pch = 16, col = 1:6)
ridgeMod$beta[, 19]
```


(H) Візуальне представлення для l^2 норми
plot(log(ridgeMod$lambda), sqrt(colSums(ridgeMod$beta^2)), type = "l", xlab = "log(lambda)", ylab = "l2
norm")
```{r}
plot(log(ridgeMod$lambda), sqrt(colSums(ridgeMod$beta^2)), type = "l", xlab = "log(lambda)", ylab = "l2
norm")
```



# Завдання 5: Автоматичне налаштування

(A) Визначити мінімальне значення для lambda;
```{r}
set.seed(7777)
kcvRidge <- cv.glmnet(x=x, y=y, alpha=0, nfolds = 10)
kcvRidge$lambda.min
```


(B) Визначити індекс для мінімального значення lambda;
```{r}
indMinLambda <- which.min(kcvRidge$cvm)
kcvRidge$lambda[indMinLambda]
```


(C) Визначити значення мінімальної похибку CV;
```{r}
ridgeMod$lambda[indMinLambda]
```


(D) Згенерувати сітку з часових інтервалів;
```{r}
lambdaGrid <- 10^seq(log10(kcvRidge$lambda[1]), log10(0.1),
                    length.out = 150) 
lambdaGrid
```


(E) Побудувати візуазізацію для 𝑙𝑜𝑔 𝜆
```{r}
kcvRidge2 <- cv.glmnet(x = x, y = y, nfolds = 10, alpha = 0,
                       lambda = lambdaGrid)
plot(kcvRidge2)
```


(F) Визначити мінімальне значення CV
```{r}
kcvRidge2$lambda.min
kcvRidge2$lambda.1se
```


(G) Візуалізувати найнижче значення СV та його стандартне відхилення;
```{r}
plot(kcvRidge2)
indMin2 <- which.min(kcvRidge2$cvm)
abline(h = kcvRidge2$cvm[indMin2] + c(0, kcvRidge2$cvsd[indMin2]))
```


(H) Визначити оптимальний CV для найбільшої кількості груп nfolds = nrow(data)
```{r}
ncvRidge <- cv.glmnet(x = x, y = y, alpha = 0, nfolds = nrow(df),
                      lambda = lambdaGrid)
ncvRidge$lambda.min
```


(I) Виконати візуалізацію для (H)
```{r}
plot(ncvRidge)
```


# Завдання 6: Прогнозування

(A) Визначити значення коефіцієнтів моделі за СV для відповідного lambda;
```{r}
modRidgeCV <- kcvRidge2$glmnet.fit
plot(modRidgeCV, label = TRUE, xvar = "lambda")
abline(v = log(c(kcvRidge2$lambda.min, kcvRidge2$lambda.1se)))
predict(modRidgeCV, type = "coefficients", s = kcvRidge2$lambda.1se)
```


(B) Виконати прогнох для перших двої значень;
```{r}
predict(modRidgeCV, type = "response", s = kcvRidge2$lambda.1se,
        newx = x[1:2, ])
```


(C) Звізуалізувати на скільки зміняться значення прогнозу для різних значень lambda.
```{r}
plot(log(modRidgeCV$lambda),
     predict(modRidgeCV, type = "response", newx = x[1, , drop = FALSE]),
     type = "l", xlab = "log(lambda)", ylab = " Prediction")
```

