---
title: "Lab_1"
output:
  word_document: default
  pdf_document: default
date: "2023-02-10"
---

Завдання 3: Побудова різноманітних моделей

(A) Визначити вхідні фактори для моделей;

```{r}
library(readr)
dt_frame <- read_csv("../Spotify_final_dataset.csv")
colnames(dt_frame)[2]='Artist_name'
colnames(dt_frame)[3]='Song_name'
colnames(dt_frame)[5]='Top_ten_times'
colnames(dt_frame)[6]='Peak_position'
colnames(dt_frame)[7]='Peak_position_times'
colnames(dt_frame)[8]='Peak_streams'
colnames(dt_frame)[9]='Total_streams'
write.csv(dt_frame, "Spotify_final_dataset.csv")
```

(B) Побудувати моделі;
a. lm(y ~ x )
b. lm(y ~ x + I(x^2))
c. lm(y ~ x + I(x^2) + I(x^3))

(C) Накласти на графік розсіювання криві кожної моделі, використовуючи різний колір.

У ролі залежної змінної будемо використовувати Position, саме за допомогою неї
зможемо дізнатись вплив змінних на рейтинг пісні

# First

1

x - Position (Позиція у рейтингу)
y - Days (К-сть днів після виходу)

(A)
```{r}
x <- dt_frame$Days
y <- dt_frame$Position
```


(B)
a.
```{r}
lm(y ~ x )
```
b.
```{r}
lm(y ~ x + I(x^2))
```
c.
```{r}
lm(y ~ x + I(x^2) + I(x^3))
```

(C)
```{r}
plot(x, y, xlab = "Days", ylab = "Position")
curve( (6276.13 - 13.75 * x), add=TRUE, col="black", lwd = 2)
curve( (6646.9371 -26.3736 * x + 0.0154 * x^2), add=TRUE, col="blue", lwd = 2)
curve( (0.0154 + 0.0154 * x + 5.541e-02 * x^2 -1.738e-05  * x^3), 
       add=TRUE, col="green", lwd = 2)
```

# Second

2

x - Position (Позиція у рейтингу)
y - Top 10 xTimes (К-сть перебування у топ-10)

(A)
```{r}
x <- dt_frame$Top_ten_times
y <- dt_frame$Position
```

(B)
a.
```{r}
lm(y ~ x )
```
b.
```{r}
lm(y ~ x + I(x^2))
```
c.
```{r}
lm(y ~ x + I(x^2) + I(x^3))
```

(C)
```{r}
plot(x, y, xlab = "Top 10 (xTimes)", ylab = "Position")
curve( (5698.70 -57.56 * x), add=TRUE, col="black", lwd = 2)
curve( (6646.9371 -134.0563 * x + 0.5489 * x^2), add=TRUE, col="blue", lwd = 2)
curve( (5.830e+03 + -2.552e+02 * x + 2.429e+00 * x^2 -5.911e-03  * x^3), 
       add=TRUE, col="green", lwd = 2)
```

# Third

3

x - Position (Позиція у рейтингу)
y - Peak Position (Пікова позиція)

(A)
```{r}
x <- dt_frame$Peak_position
y <- dt_frame$Position
```

(B)
a.
```{r}
lm(y ~ x )
```
b.
```{r}
lm(y ~ x + I(x^2))
```
c.
```{r}
lm(y ~ x + I(x^2) + I(x^3))
```

(C)
```{r}
plot(x, y, xlab = "Peak Position", ylab = "Position")
curve( (1906.00 + 42.78 * x), add=TRUE, col="black", lwd = 2)
curve( (1458.34956 +60.32582 * x -0.08938 * x^2), add=TRUE, col="blue", lwd = 2)
curve( (1.171e+03 + 8.171e+01 * x -3.806e-01 * x^2 +1.019e-03  * x^3), 
       add=TRUE, col="green", lwd = 2)
```

# Fourth
4

x - Position (Позиція у рейтингу)
y - Peak Position (xTimes) (К-сть разів у піковій позиції)

(A)
```{r}
dt_frame$Peak_position_times <- gsub("[(x)]","" , dt_frame$Peak_position_times ,ignore.case = TRUE)
dt_frame$Peak_position_times <- as.numeric(dt_frame$Peak_position_times)
x <- dt_frame$Peak_position_times
y <- dt_frame$Position
```

(B)
a.
```{r}
lm(y ~ x )
```
b.
```{r}
lm(y ~ x + I(x^2))
```
c.
```{r}
lm(y ~ x + I(x^2) + I(x^3))
```

(C)
```{r}
plot(x, y, xlab = "Peak Position xTimes", ylab = "Position")
curve( (5602.6 -155.4 * x), add=TRUE, col="black", lwd = 2)
curve( (5635.851 -357.808 * x +3.433 * x^2), add=TRUE, col="blue", lwd = 2)
curve( (5664.89543 -665.55237 * x +15.46570 * x^2 -0.08829  * x^3), 
       add=TRUE, col="green", lwd = 2)
```

# Fifth
5

x - Position (Позиція у рейтингу)
y - Peak Steams (К-сть переслухувань під час піку)

(A)
```{r}
x <- dt_frame$Peak_streams
y <- dt_frame$Position
```

(B)
a.
```{r}
lm(y ~ x )
```
b.
```{r}
lm(y ~ x + I(x^2))
```
c.
```{r}
lm(y ~ x + I(x^2) + I(x^3))
```

(C)
```{r}
plot(x, y, xlab = "Peak Steams", ylab = "Position")
curve( (7.027e+03 -2.685e-03 * x), add=TRUE, col="black", lwd = 2)
curve( (8.176e+03 -5.960e-03 * x +9.448e-10 * x^2), add=TRUE, col="blue", lwd = 2)
curve( (9.213e+03 -9.890e-03 * x +3.366e-09 * x^2 -3.186e-16  * x^3), 
       add=TRUE, col="green", lwd = 2)
```

# Sixth
6

x - Position (Позиція у рейтингу)
y - Total Steams (Загальна к-сть переслухувань)

(A)
```{r}
x <- dt_frame$Total_streams
y <- dt_frame$Position
```

(B)
a.
```{r}
lm(y ~ x )
```
b.
```{r}
lm(y ~ x + I(x^2))
```
c.
```{r}
lm(y ~ x + I(x^2) + I(x^3))
```

(C)
```{r}
plot(x, y, xlab = "Total Steams", ylab = "Position")
curve( (6.109e+03 -3.096e-05 * x), add=TRUE, col="black", lwd = 2)
curve( (6.474e+03 -6.786e-05 * x +1.017e-13 * x^2), add=TRUE, col="blue", lwd = 2)
curve( (6.806e+03 -1.196e-04 * x +4.317e-13 * x^2 -3.783e-22 * x^3), 
       add=TRUE, col="green", lwd = 2)
```
