---
title: "Lab_3.1"
output: word_document
date: "2023-03-14"
---

# Лабораторна робота №3 (частина 1)

# Побудова та статистичний аналіз лінійної множинної регресії.

Опис dataset

Назва dataset:
Spotify Top 10000 Streamed Songs

Link на dataset: 
https://www.kaggle.com/datasets/rakkesharv/spotify-top-10000-streamed-songs

Опис dataset та постановку задачі:
Це набір даних, зібраний з веб-сайту Spotify, котрий містить потоки виконавця
та кількість просліховувань (було взято саме топ-10000)
Основна мета: вплив факторів на популярність пісні й дізнатись найпопулярніших
виконавців та треки.

Змінні та їх опис:
Position - Spotify Ranking
Artist Name - Artist Name
Song Name - Song Name
Days - No of days since the release of the song (Updated)
Top 10 (xTimes) - No of times inside top 10
Peak Position - Peak position attained
Peak Position (xTimes) - No of times Peak position attained
Peak Streams - Total no of streams during Peak position
Total Streams - Total song streams 



```{r}
library(readr)
library(plotly)
library(GGally)
library(ggplot2)
df <- read_csv("../Spotify_final_dataset.csv")

Y <- df$Top_ten_times
x1 <- df$Peak_position_times
x2 <- df$Peak_streams
x3 <- df$Days
x4 <- df$Total_streams
x5 <- df$Peak_position

x1_scaled <- scale(x1)
x2_scaled <- scale(x2)
x3_scaled <- scale(x3)
x4_scaled <- scale(x4)
x5_scaled <- scale(x5)
dataCen <- data.frame(scale(df[c(1,4:9)] , center = TRUE,scale = FALSE))

mod2 <- lm(Y ~ x1_scaled + x2_scaled);
mod3 <- lm(Y ~ x1_scaled + x2_scaled + x3_scaled);
modAll <- lm(Y ~ x1_scaled + x2_scaled + x3_scaled + x4_scaled + x5_scaled);
modInter <- lm(Y ~ x1_scaled + x2_scaled + x3_scaled, )
modZero <- lm(Y ~ 1)
```
# Завдання 1: Інформаційний критерій міри продуктивності моделі (BIC / AIC)


(A) Оберіть 5-ть змінних, які на вашу думку мають нелінійність, та побудуйте
скатерплот; 
car::scatterplotMatrix(~ x1 + x2 + x3 + x4 + x5, regLine = list(col = 2),
 col = 1, smooth = list(col.smooth = 4, col.spread = 4),
 data = data)

```{r}
car::scatterplotMatrix( ~ x1_scaled + x2_scaled + x3_scaled 
                        + x4_scaled + x5_scaled, regLine = list(col = 2),
 col = 1, smooth = list(col.smooth = 4, col.spread = 4),
 data = df)
```
 
(B) Побудуйте BIC та AIC для моделей mod2 та mod3;
```{r}
#BIC
BIC(mod2)
BIC(mod3)

#AIC
AIC(mod2)
AIC(mod3)
```

(C) Яка модель mod2 чи mod3 краща за критерієм AIC;
За критерієм АІС краща модель - mod3

(D) Перевірте (C) за допомогою summary(_);
```{r}
summary(mod2)
summary(mod3)
```
З аналізу можна зрозуміти що mod3 буде кращою


# Завдання 2: Пошук накращої підмножини факторів


(A) Зробити покращення за допомогою MASS::stepAIC моделі за всіма
параметрами modAll, які є в dataset.
```{r}
modAIC <- MASS::stepAIC(modAll, k = 2)
``` 

(B) Побудувати критерій AIC

 o modAIC <- MASS::stepAIC(mod, k = 2).
```{r}
modAIC <- MASS::stepAIC(modAll, k = 2)
``` 
 o Описати значення AIC на кожному етапі і вказати яка змінна
   видаляється;
 Етапів немає, значення АІС рівне = 46692.29
 
 o Записати фінальне аналітичне представлення модель;
```{r}
summary(modAIC)
``` 

(C) Побудувати критерій BIC

 o MASS::stepAIC(*, trace = 0, k = log(n))).
```{r}
modBIC <- MASS::stepAIC(modAll, k = log(nrow(df)))

```
 Етапів немає, значення ВІС = 46736.17
 
 o Записати фінальне аналітичне представлення модель;
```{r}
summary(modBIC)
```

# Завдання 3: Пошук накращої підмножини використовуючи direction = “forward”,
# “backward” або “both”.


(A) Побудувати MASS::stepAIC за direction = backward:

 o MASS::stepAIC (modAll, direction = "backward", k = log(n));
```{r}
modBack <- MASS::stepAIC (modAll, direction = "backward", k = log(nrow(df)))
``` 
 Етапів немає, значення рівне 46736.17
 
 o Аналітично записати фінальну модель;
```{r}
summary(modBack)
``` 
 
 
(B) Побудувати MASS::stepAIC за direction = forward:

 o MASS::stepAIC(modZero, direction = "forward", scope = list(lower =
   modZero, upper = modAll), k = log(n));
```{r}
modFwd1 <- MASS::stepAIC(modZero, direction = "forward", scope = list(lower =
   modZero, upper = modAll), k = log(nrow(df)))
```   
 6 етапів, значення
 1. 60915.68 (аналіз Y ~ 1)
 2. 52221.39 (аналіз з використанням Y ~ Total_streams)
 3. 47928.5 (аналіз з використанням Y ~ Total_streams + Peak_position_times)
 4. 46791.18 (аналіз з використанням Y ~ Total_streams + Peak_position_times 
 + Days)
 5. 46736.32 (аналіз з використанням Y ~ Total_streams + Peak_position_times 
 + Days + Peak_streams)
 Фінальне = 46736.17 (Використано всі змінні)
 
 o Аналітично записати фінальну модель;
```{r}
summary(modFwd1)
``` 
 
(C) Побудувати MASS::stepAIC за direction = forward:

 o MASS::stepAIC(modInter, direction = "forward", scope = list(lower =
  modZero, upper = modAll), k = log(n));
```{r}
modFwd2 <- MASS::stepAIC(modInter, direction = "forward", scope = list(lower =
  modZero, upper = modAll), k = log(nrow(df)))
```  
 3 етапи, значення
 1. 50091.37 (аналіз Y ~ Peak_Position_times + Peak_Streams + Days)
 2. 46736.32 (аналіз з використанням Y ~ Peak_Position_times + Peak_Streams 
 + Days + Total_streams)
 Фінальне = 46736.17 (Використано всі змінні)
 
 o Аналітично записати фінальну модель;
```{r}
summary(modFwd2)
``` 
 
 
 
(D) Побудувати MASS::stepAIC за direction = both:

 o MASS::stepAIC(modInter, direction = "both", scope = list(lower =
   modZero, upper = modAll), k = log(n));
```{r}
modBoth <- MASS::stepAIC(modInter, direction = "both", scope = list(lower =
   modZero, upper = modAll), k = log(nrow(df)))
```
3 етапи, значення
 1. 50091.37 (аналіз Y ~ Peak_Position_times + Peak_Streams + Days)
 2. 46736.32 (аналіз з використанням Y ~ Peak_Position_times + Peak_Streams 
 + Days + Total_streams)
 Фінальне = 46736.17 (Використано всі змінні)
 Не відрізнається від modFwd2
 
 o Аналітично записати фінальну модель;
```{r}
summary(modBoth)
```
 
 Загальний висновок: серед усих варіацій множин, накйкращою виявилась з усіма 
 змінними при собі, но можемо побачити, що модель
 Y ~ Peak_Position_times + Peak_Streams + Days + Total_streams максимально схожа
 за значенням за повної моделі, тому можна сказати, що Peak_position не сильно 
 впливає на наш аналіз
 
 
# Завдання 4: Використання якісних предикторів.


(A) Визначення категоріальних змінних str(data);
```{r}
df$Peak_position_times <- as.factor(df$Peak_position_times)
df = subset(df, select = -c(Artist_name, Song_name))
str(df)
# Короткий зміст лінійної моделі
mod1 <- lm(Top_ten_times ~ ., data = df)
summary(mod1)
```
Як ми бачимо очевидних категоріальних змінних в нашому датасеті немає,
але ми можемо представити кількість раз в топі як категоріальну змінну
Найдорожча змінна - Peak_position_times19

(B) Визначення кодування фіктивної змінної contrasts(data$x);
```{r}
contrasts(df$Peak_position_times)
```
Як ми бачимо,зараз еталонна змінна Peak_position_times0

(C) Зміна еталонної змінної за допомогою relevel(*)
```{r}
df$Peak_position_times <- relevel(df$Peak_position_times, ref='19')
```

(D) Побудова моделі з фіктивною змінною 𝑌 = 𝛽0 + 𝛽1𝑥1 + 𝛽2𝑥2 + 𝛽3𝐷;
```{r}
mod2 <- lm(Top_ten_times ~ Total_streams + Peak_streams+Peak_position_times, data = df )
summary(mod2)
```
Як ми бачимо, коли Peak_position_times19 стала головною, то усі інші змінні дуже сильно втратили в цінності

(E) Висновки: на скільки зміниться приріст середнього значення Y, який
пов'язаний зі зміною 𝐷 = 0 на 𝐷 = 1.

Для нашого випадку важко прописати кожен коєфіцієнт, оскільки у нас 31 категорія,
але за допомогою summary(mod2) можна легко побачити на скільки змінився кожний коєфіцієнт
```{r}
summary(mod2)
```


