---
title: "Lab_2.3"
output: word_document
date: "2023-03-07"
---

# Лабораторна робота №2 (частина 3)

# Побудова та статистичний аналіз лінійної множинної регресії.

Опис dataset

Назва dataset:
Spotify Top 10000 Streamed Songs

Link на dataset: 
https://www.kaggle.com/datasets/rakkesharv/spotify-top-10000-streamed-songs

Опис dataset та постановку задачі:
Це набір даних, зібраний з веб-сайту Spotify, котрий містить потоки виконавця
та кількість просліховувань (було взято саме топ-10000)
Основна мета: вплив факторів на популярність пісні й дізнатись найпопулярніших
виконавців та треки.

Змінні та їх опис:
Position - Spotify Ranking
Artist Name - Artist Name
Song Name - Song Name
Days - No of days since the release of the song (Updated)
Top 10 (xTimes) - No of times inside top 10
Peak Position - Peak position attained
Peak Position (xTimes) - No of times Peak position attained
Peak Streams - Total no of streams during Peak position
Total Streams - Total song streams 


# Завдання 7: ANOVA

```{r}
library(readr)
library(plotly)
library(GGally)
library(ggplot2)
df <- read_csv("../Spotify_final_dataset.csv")

Y <- df$Top_ten_times
x1 <- df$Peak_position_times
x2 <- df$Peak_streams
x3 <- df$Days
x4 <- df$Total_streams
x5 <- df$Peak_position

x1_scaled <- scale(x1)
x2_scaled <- scale(x2)
x3_scaled <- scale(x3)
x4_scaled <- scale(x4)
x5_scaled <- scale(x5)
dataCen <- data.frame(scale(df[c(1,4:9)] , center = TRUE,scale = FALSE))

mod2 <- lm(Y ~ x1_scaled + x2_scaled)
mod3 <- lm(Y ~ x1_scaled + x2_scaled + x3_scaled + x4_scaled + x5_scaled)
smod3 <- summary(mod3)
smod2 <- summary(mod2)
mod1 <- lm(Y ~ x1_scaled)
smod1 <- summary(mod1)
```

(A) Використовуючи функцію simpleAnova, виведіть спрощену таблицю ANOVA для:

a. моделі mod2
```{r}
simpleAnova <- function(object, ...) {
  
  # Обчислити таблицю anova
  tab <- anova(object, ...)
  
  # Отримати кількість предикторів
  p <- nrow(tab) - 1
  
  # Додайте рядок предикторів
  predictorsRow <- colSums(tab[1:p, 1:2])
  predictorsRow <- c(predictorsRow, predictorsRow[2] / predictorsRow[1])
  
  # F-значення
  Fval <- predictorsRow[3] / tab[p + 1, 3]
  pval <- pf(Fval, df1 = p, df2 = tab$Df[p + 1], lower.tail = FALSE)
  predictorsRow <- c(predictorsRow, Fval, pval)
  
  # Спрощена таблиця
  tab <- rbind(predictorsRow, tab[p + 1, ])
  row.names(tab)[1] <- "Predictors"
  return(tab)
  
}
simpleAnova(mod2)
```

b. моделі mod3
```{r}
simpleAnova(mod3)
```


(B) Зробіть аналіз таблиць для моделей mod2 та mod3:


# Завдання 8: Визначення адекватності моделі за коефіцієнтами 𝑹^𝟐та 𝑅Adj^2

(A) Виконайте 3D візуалізацію для mod2:
car::scatter3d(y ~ x1 + x2, fit = "linear")
rgl::rglwidget()
```{r}
car::scatter3d(Y ~ x1_scaled + x2_scaled, fit = "linear")
rgl::rglwidget()
```

(B) Обчисліть значення 𝑅^2 за допомогою формул для mod1 та mod0;
𝑅^2 = 1 − (SSE/SST)
```{r}
mod0 <- lm(Y ~ 0 + x1_scaled)
smod0 <- summary(mod0)

Rsquared <- function(object, ...) {
sse <- sum((fitted(object) - Y)^2)
ssr <- sum((fitted(object) - mean(Y))^2)
sst <- ssr + sse
Rsq <- 1 - (sse/sst)
return(Rsq)
}

Rsquared(mod0)
Rsquared(mod1)
```

(C) Обчисліть 𝑅Adj^2 для моделі mod1 та mod0 та порівняйте з відповідними значеннями
коефіцієнта 𝑅^2

```{r}
AdjRsquared <- function(object, param, ...) {
sse <- sum((fitted(object) - Y)^2)
ssr <- sum((fitted(object) - mean(Y))^2)
sst <- ssr + sse
ARsq <- 1 - (sse/sst)*((length(Y)-1)/((length(Y)-param-1)))
return(ARsq)
}

AdjRsquared(mod0,2)
AdjRsquared(mod1,1)
```

Порівняти з:
```{r}
Rsquared(mod0)
Rsquared(mod1)
```



(D) Вкажіть значення коефіцієнта 𝑅^2
та 𝑅Adj^2 для mod1, mod2 та mod3. 
Зробіть висновок,яка модель, у вашому випадку, є найкращою.

R-squared
```{r}
smod1$r.squared 
smod2$r.squared 
smod3$r.squared 
```

Adj. R-squared
```{r}
smod1$adj.r.squared
smod2$adj.r.squared
smod3$adj.r.squared 
```
За даними значеннями можна встановити що найкраща модель -  mod3


# Завдання 9: Модель без вільного коефіцієнта та центровані моделі

(A) Побудуйте модель без вільного коефіцієнта для 1-но факторної моделі (mod0)
𝑌 = 0 + 𝛽1𝑋1 + 𝜀. Це можна виконати за допомогою mod0 <- lm(y ~ 0 + x1, data):
```{r}
mod0 <- lm(Y ~ 0 + x1)
summary(mod0)
```

(B) Побудуйте розсіювання та накладіть відповідні прямі регресія для моделей mod1 та mod0;
```{r}
plot(x1, Y)
abline(mod1, col="blue")
abline(mod0, col="red")
```

(C) Виконаємо аналогічні обчислення для центрованого dataset (dataCen)

a. Побудуйте mod0 та mod1 для dataCen;
```{r}
x1_cen <- dataCen$Peak_position_times

mod1_cen <- lm(Y ~  x1_cen)
mod0_cen <- lm(Y ~ 0 + x1_cen)
summary(mod0_cen)
```

b. Обчисліть та порівняйте значення коефіцієнтів 𝑅^2 та 𝑅Adj^2 для моделей 
mod0 та mod1 з пункту (a);
```{r}
summary(mod0_cen)$r.squared 
summary(mod1_cen)$r.squared 

summary(mod0_cen)$adj.r.squared 
summary(mod1_cen)$adj.r.squared 

# Побудова розсіювання та результатів mod0 та mod1
plot(x1_cen, Y)
abline(mod1_cen, col="blue")
abline(mod0_cen, col="red")
```
