---
title: "Lab_9"
output:
  word_document: default
  html_document: default
date: "2023-04-12"
---

# Лабораторна робота №9

# Модельна діагностика. 

Опис dataset

Назва dataset:
Spotify Top 10000 Streamed Songs

Link на dataset: 
https://www.kaggle.com/datasets/rakkesharv/spotify-top-10000-streamed-songs

Опис dataset та постановку задачі:
Це набір даних, зібраний з веб-сайту Spotify, котрий містить потоки виконавця
та кількість просліховувань (було взято саме топ-10000)
Основна мета: вплив факторів на популярність пісні й дізнатись найпопулярніших
виконавців та треки.

Змінні та їх опис:
Position - Spotify Ranking
Artist Name - Artist Name
Song Name - Song Name
Days - No of days since the release of the song (Updated)
Top 10 (xTimes) - No of times inside top 10
Peak Position - Peak position attained
Peak Position (xTimes) - No of times Peak position attained
Peak Streams - Total no of streams during Peak position
Total Streams - Total song streams 


```{r}
library(car)
library(readr)
library(plotly)
library(GGally)
library(ggplot2)
df <- read_csv("../Spotify_final_dataset.csv")

y <- df$Top_ten_times
x1 <- df$Peak_position_times
x2 <- df$Peak_streams
x3 <- df$Days
x4 <- df$Total_streams
mod <- lm(y ~ x1 + x2 + x3 + x4);

```

# Завдання 1: Метод головних компонент (Principal Component Analysis – PCA).

(A) Підготовка до методу PCA (всі змінні мають тип num);
```{r}
df_num <- df[, c(1, 4:9)]
```

(B) Застосувати PCA mod_pca <- princomp(data, fix_sign = TRUE);
```{r}
mod_pca <- princomp(df_num, fix_sign = TRUE)
```

(C) Розподіл дисперсій кожної компоненти

o plot(mod_pca, type = "l").
```{r}
plot(mod_pca, type = "l")
```

o Aльтернативна діаграма сукупної відсоткової дисперсії
barplot(cumsum(mod_pca$sdev^2) / sum(mod_pca$sdev^2));
```{r}
barplot(cumsum(mod_pca$sdev^2) / sum(mod_pca$sdev^2));
```

o висновок про кількість основних компонент
У нас 7 компонент чисельного типу.
```{r}
summary(mod_pca)

```

# Завдання 2: Відновлення даних.

(A) Відновлення даних з усіх основних компонент;
```{r}
mod_pcaStd <- princomp(x = df_num, cor = TRUE, fix_sign = TRUE)
```

(B) Центрування та стандартизованих змінних

o scale(laliga, center = TRUE, scale = FALSE) %*% A
```{r}
n <- nrow(df_num)
eig <- eigen(cov(df_num) * (n - 1) / n) 
A <- eig$vectors

df_num_scaled <- scale(df_num, center = TRUE, scale = FALSE) %*% A
```

(C) Метод PCA для стандартизованих змінних

o princomp(x = laliga, cor = TRUE, fix_sign = TRUE)
```{r}
princomp(x = df_num, cor = TRUE, fix_sign = TRUE)
```


# Завдання 3: Графічне подання змінних.

(A) Графічне подання змінних через 2-ві перші основні компоненти biplot(*, cex = 0.75)

o для звичайних даних
```{r}
biplot(mod_pca, cex = 0.75)
```

o стандартизованих;
```{r}
biplot(mod_pcaStd, cex = 0.75)
```

(B) Представлення за вказаними компонентами

o biplot(pcaLaligaStd, choices = c(1, 3))
```{r}
biplot(mod_pcaStd, choices = c(1, 3))
```

o biplot(pcaLaligaStd, choices = c(2, 3))
```{r}
biplot(mod_pcaStd, choices = c(2, 3))
```


# Завдання 4: Моделювання.

(A) Побудувати модель на базі основних компонент modPCA <- lm(Y ~ Comp.1 + Comp.2
+ Comp.3, dataPCA)
```{r}
dfPCA <- data.frame("Y" = y, cbind(mod_pca$scores))

modPCA <- lm(Y ~ Comp.1 + Comp.2 + Comp.3 , data=dfPCA)
```

(B) Порівняйте результат PCA з mod <- lm(Y ~ x1 +x2 +x3+x4, data)
```{r}
summary(modPCA)
summary(mod)
```


